【裁判字號】    97,訴,2071
【裁判日期】    970620
【裁判案由】    毒品危害防制條例
【裁判全文】
臺灣板橋地方法院刑事判決              97年度訴字第2071號
公  訴  人  臺灣板橋地方法院檢察署檢察官
被      告  陳世斌
上列被告因毒品案件，經檢察官提起公訴（97年度毒偵字第2830
、2990號），本院以簡式審判程序審理，判決如下：
    主  文
陳世斌施用第一級毒品，累犯，處有期徒刑柒月；又施用第一級
毒品，累犯，處有期徒刑柒月。又施用第二級毒品，累犯，處有
期徒刑參月。應執行有期徒刑壹年。
    事實及理由
一、本件係依刑事訴訟法第273 條之1 第1 項規定，以簡式審判
    程序審理，合先敘明。
二、本件除關於被告陳世斌施用第2 級毒品之時間、地點，應補
    充更正為：在97年2 月10日某時許，在新莊市住處施用第2
    級毒品甲基安非他命（原起訴書記載為：97年2 月11日為警
    採尿回溯前96小時內之某時許，在不詳地點，施用第2 級毒
    品甲基安非他命），以及證據部分加列：被告於本院之自白
    （見97年6 月11日準備程序筆錄、審理筆錄）外，其餘之犯
    罪事實、證據，均引用如附件起訴書之記載。
三、核被告陳世斌所為，係犯毒品危害防制條例第10條第1 項（
    96年12月29日、97年2 月10日之犯行）、第2 項（97年2 月
    10日之犯行）之罪，被告施用各該毒品前持有各該毒品之行
    為，為各該施用之高度行為所吸收，均不另論罪；所犯如上
    3 罪，犯意個別、行為互殊，要件亦異，為數罪，應予分論
    併罰。被告有如起訴書所述前案，並經執行完畢，有本院97
    年6 月11 日 查列之臺灣高等法院被告前案紀錄表在卷可稽
    ，是其於有期徒刑執行完畢後之5 年以內，再故意犯本件有
    期徒刑以上之2 罪，均為累犯，應各依法加重其刑；爰審酌
    被告素行、動機、目的、施用毒品所生危害，以及犯罪後坦
    承犯行之態度，暨衡量連續犯廢除後關於施用毒品犯行之行
    為本質應為之刑罰處遇裁量基礎原則，以及犯罪後坦承犯行
    之態度等一切情狀，酌情量處如主文所示之刑，並定其應執
    行之刑。
據上論斷，應依刑事訴訟法第273 條之1 第1 項、第299 條第1
項前段、第310 條之2 、第454 條第2 項，毒品危害防制條例第
10條第1 項、第2 項，刑法第11條前段、第47條第1 項、第51條
第5 款，判決如主文。
本案經檢察官吳文正到庭執行職務。
中    華    民    國    97    年    6     月    20    日
                        刑事第5 庭法  官  黎錦福
上列正本證明與原本無異。
如不服本判決，應於判決送達後10日內敘明上訴理由，向本院提
出上訴狀（應附繕本），上訴於臺灣高等法院。
                                  書記官  蔡麗春
中    華    民    國    97    年    6     月    20    日

附錄本案論罪科刑法條全文：
毒品危害防制條例第10條
施用第一級毒品者，處6 月以上5 年以下有期徒刑。
施用第二級毒品者，處3 年以下有期徒刑。
........................................................
附件：
臺灣板橋地方法院檢察署檢察官起訴書
                                     97年度毒偵字第2830號
                                                 第2990號
    被      告  陳世斌  男  42歲（民國00年00月00日生）
                        住臺北縣新莊市○○街00號4樓
                        身分證統一編號：Z000000000號
上列被告因違反毒品危害防制條例案件，業經偵查終結，認應提
起公訴，茲將犯罪事實及證據並所犯法條分敘如下：
        犯罪事實
一、陳世斌前因違反麻醉藥品管理條例案件，經臺灣彰化地方法
    院以86年度斗簡字第129 號判處有期徒刑5 月確定，並於民
    國92年10月12日因縮刑期滿而執行完畢；復因施用毒品案件
    ，經該院裁定送觀察、勒戒後，認有繼續施用毒品傾向，再
    經該院裁定令入戒治處所施以強制戒治，於93年5 月28日因
    停止其處分而出監，並經臺灣彰化地方法院檢察署以93年度
    戒毒偵字第287 號為不起訴之處分確定。詎仍不知悔改，明
    知海洛因、甲基安非他命分別為毒品危害防制條例第2 條第
    2 項第1 款、第2 款所規定之第一級、第二級毒品，依法不
    得施用，竟基於施用海洛因之犯意，分別於96年12月29日17
    時許及97年2 月10日24時許，在臺北縣新莊市○○街00號4
    樓，將海洛因摻水後放入針筒中，再注射入體內，而施用海
    洛因；復基於施用甲基安非他命之犯意，於97年2 月11日採
    尿時回溯96小時內某時，在不詳地點，以不詳方式施用安非
    他命。嗣經警於96年12月30日及97年2 月11日採集其尿液送
    鑑定，結果分別呈鴉片類陽性反應及鴉片類、甲基安非他命
    類陽性反應，始悉上情。
二、案經彰化縣警察局和美分局及彰化分局報告偵辦。
        證據並所犯法條
一、證據清單及待證事實
 ┌──┬────────┬──────────────┐
 │編號│證據名稱        │待證事實                    │
 ├──┼────────┼──────────────┤
 │1   │被告陳世斌於偵查│陳世斌於96年12月29日17時許及│
 │    │中之自白        │97年2 月10日24時許施用海洛因│
 │    │                │。                          │
 ├──┼────────┼──────────────┤
 │2   │委託檢驗尿液代號│陳世斌於96年12月30日及97年2 │
 │    │與真實姓名對照認│月11日所採集之尿液，鑑定結果│
 │    │證單及濫用藥物尿│分別呈鴉片類陽性反應及鴉片類│
 │    │液檢驗報告各2 紙│、甲基安非他命類陽性反應。  │
 ├──┼────────┼──────────────┤
 │3   │刑案資料查註紀錄│陳世斌前因施用毒品案件，經臺│
 │    │表及全國施用毒品│灣彰化地方法院裁定送觀察、勒│
 │    │案件紀錄表各1 紙│戒後，認有繼續施用毒品傾向，│
 │    │                │再經該院裁定令入戒治處所施以│
 │    │                │強制戒治，於93年5 月28日因停│
 │    │                │止其處分而出監，並經臺灣彰化│
 │    │                │地方法院檢察署以93年度戒毒偵│
 │    │                │字第287 號為不起訴之處分確定│
 │    │                │。                          │
 └──┴────────┴──────────────┘
二、核被告陳世斌所為，係犯毒品危害防制條例第10條第1 項、
    第2 項之施用第一級、第二級毒品罪嫌。被告所犯上開各罪
    間，犯意各別，行為亦殊，請予分論併罰。被告前因違反麻
    醉藥品管理條例案件，經臺灣彰化地方法院以86年度斗簡字
    第129 號判處有期徒刑5 月確定，並於92年10月12日因縮刑
    期滿而執行完畢等情，有刑案資料查註紀錄表1 紙存卷可查
    ，其於5 年以內故意再犯本件有期徒刑以上之罪，為累犯，
    請依刑法第47條第1 項規定加重其刑。
三、依刑事訴訟法第251 條第1 項提起公訴。
    此  致
臺灣板橋地方法院
中    華    民    國    97    年    3     月    28    日
                              檢察官 文家倩
本件正本證明與原本無異
中    華    民    國    97    年    4     月    7     日
                              書記官
附錄本案所犯法條全文：
毒品危害防制條例第10條
施用第一級毒品者，處6 月以上5 年以下有期徒刑。
施用第二級毒品者，處3 年以下有期徒刑。

司法院資訊處製作；財團法人民間司法改革基金會備份。
